臺灣高等法院刑事裁定
109年度抗字第646號
抗  告  人  
即 受刑 人  曾偉軒


                    （現在法務部○○○○○○○○○執行  中）  
上列抗告人即受刑人因聲請定其應執行刑案件，不服臺灣臺北地
方法院中華民國109年4月8日裁定（109年度聲字第686號），提
起抗告，本院裁定如下：
    主  文
抗告駁回。                                              
    理  由
一、原裁定意旨略以：抗告人即受刑人甲○○（下稱受刑人）因犯
    如附表所示各罪，經如附表所示之法院判處如附表所示之刑
    ，均確定在案，有各該案件之判決書、臺灣高等法院被告前
    案紀錄表等件在卷可稽。其中附表編號2所示之罪所處之刑
    得易服社會勞動，另附表編號1、3至9所示之罪所處之刑則
    不得易服社會勞動，合於刑法第50條第1項但書第4款情形，
    須經受刑人請求檢察官聲請定其應執行刑者，始得依第51條
    規定定之。茲受刑人具狀向聲請人請求就附表所示之罪併定
    應執行刑，有請求更定應執行刑聲請表1紙可佐，而聲請人
    以臺灣臺北地方法院（下稱臺北地院）為案件犯罪事實最後
    判決之法院，聲請定其應執行之刑，臺北地院審核認聲請為
    正當，應予准許。且審酌被告所犯如附表編號1至9所示之罪
    之法益侵害類型、犯罪手法及犯罪動機等定執行刑情狀，爰
    裁定應執行有期徒刑8年等語。
二、抗告意旨略以：依刑法第51條第5款規定、法院定應執行刑
    之內、外部界限之拘束，亦即法律之具體規定使法院得具體
    選擇適當裁判，暨刑法第56條連續犯之規定刪除後，法院於
    數罪併罰時，除不得逾越法律規定範圍外，尚重教化之功能
    ，亦非僅在實現報應定義之理念，應就各別刑罰規範目的、
    輕重罪間體係之平衡、整體犯罪非難評價等綜合判斷，為妥
    適之裁量；參照最高法院98年度台上字第619號刑事判決被
    告27次詐欺罪、合計30年7月、應執行有期徒刑4年及臺灣高
    等法院97年度上訴字第5195號判決共132年8月、應執行有期
    徒刑8年。又數罪併罰在定其應執行之刑的決定，亦屬一種
    特別的量刑過程，其考量結果並非單純表示一種數罪刑度，
    而是再次對於同一行為人責任的檢視，否則加諸過度刑罰於
    被告僅造成責任報應，必須考量刑罰手段的相當性，選擇能
    使受刑人復歸社會生活之刑罰方式，考量刑度增加對受刑人
    造成之痛苦生加乘之效果，如以實質累加方式，恐加偏重，
    不符現代刑事政策及刑罰之社會功能。受刑人所犯詐欺案件
    ，犯罪時間均為105年7月至同年9月，惟因分別遭臺灣新北
    地方檢察署及臺灣臺北地方檢察署查獲，分經不同法院判決
    ，假使同一犯行經同一法院起訴判決，刑度是否猶有過重；
    且受刑人犯後均配合檢方調查及主動認罪，並盡最大能力賠
    償被害人損失，亦主動報到執行，希望能盡早服刑完畢，回
    歸社會後絕不再犯，請求斟酌受刑人所陳事項，酌定較低之
    應執行刑等語。
三、按裁判確定前犯數罪者，併合處罰之；就得易服社會勞動之
    罪與不得易服社會勞動之罪，受刑人請求檢察官聲請定應執
    行刑者，依刑法第51條規定，定其應執行之刑。即宣告多數
    有期徒刑者，於各刑中之最長期以上，各刑合併之刑期以下
    定其刑期，但不得逾30年，此為刑法第50條、第51條第5款
    及第53條所明定。又數罪併罰中之一罪，依刑法規定得易科
    罰金，若因與不得易科之他罪併合處罰結果而不得易科罰金
    時，原可易科部分所處之刑，自亦無庸為易科罰金折算標準
    之記載。次按，數罪併罰之定應執行之刑，係出於刑罰經濟
    與責罰相當之考量，並非予以犯罪行為人或受刑人不當之利
    益，為一種特別的量刑過程，相較於刑法第57條所定科刑時
    應審酌之事項係對一般犯罪行為之裁量，定應執行刑之宣告
    ，乃對犯罪行為人本身及所犯各罪之總檢視，除應考量行為
    人所犯數罪反應出之人格特性，並應權衡審酌行為人之責任
    與整體刑法目的及相關刑事政策，在量刑權之法律拘束性原
    則下，依刑法第51條第5款之規定，採限制加重原則，以宣
    告各刑中之最長期為下限，各刑合併之刑期為上限，但最長
    不得逾30年，資為量刑自由裁量權之外部界限；並應受法秩
    序理念規範之比例原則、平等原則、責罰相當原則、重複評
    價禁止原則等內部抽象價值要求，使以輕重得宜，罰當其責
    。個案之裁量判斷，除非有全然喪失權衡意義或其裁量行使
    顯然有違比例、平等諸原則之裁量濫用情形，否則縱屬犯罪
    類型雷同，仍不得將不同案件裁量之行使逕予比附援引（最
    高法院100年度台上字第21號、103年度台抗字第319號裁判
    意旨參照）。是所定執行刑之多寡，係屬實體法上賦予法院
    依個案自由裁量之職權，如所為裁量未逾上述法定範圍，且
    無濫權情形，即無違法可言。
四、本院查：
(一)本件受刑人犯如附表所示之罪，經分別判處如附表所示之刑
    ，先後確定在案。上開附表編號1至9所示數罪分別均係附表
    編號1裁判確定前所犯，而有二以上裁判，原審法院因依檢
    察官及受刑人之聲請（茲據檢察官依受刑人就附表所示各罪
    請求聲請定其應執行之刑見卷附受刑人請求更定應執行刑聲
    請表，見執聲卷第2至4頁），就附表編號1至9所示各罪，定
    其應執行之刑。依受刑人所犯附表編號1至9各罪之宣告刑，
    最長期之刑為有期徒刑1年4月，合併刑期為有期徒刑30年（
    原總合併刑度為40年1月，依刑法第51條第5款規定，不得逾
    30年），原裁定於此範圍內，併考量附表編號1所示之罪曾
    經臺灣新北地方法院以106年度訴字第302號判決應執行有期
    徒刑1年7月；附表編號2所示之罪曾經本院以106年度上訴字
    第2788號判決應執行有期徒刑1年6月；附表編號4、5所示之
    罪曾經臺灣新北地方法院以107年度審訴字第393號判決應執
    行有期徒刑1年7月；附表編號6至9所示之罪曾經臺灣臺北地
    方法院以108年度訴字第329號判決應執行有期徒刑3年6月；
    酌定其應執行之刑為有期徒刑8年。綜觀本件原審裁定之刑
    度並未逾越法律之外部性界限，亦無明顯濫用裁量權而有違
    反法律內部性界限之情形，於法自無違誤。
(二)抗告意旨雖援引他案（其中最高法院98台上619號為無罪確
    定判決，另本院97年度上訴字第5195號判決則為販賣第二級
    毒品案件），認該案於定應執行刑時大幅減輕刑度，而指摘
    原裁定所定之應執行刑過重；然其中本院97年度上訴字第51
    95號判決與本案罪質、情節各不同，難以比附援引。又本案
    附表各編號所示之罪均係罪質相同之詐欺案件，原審已斟酌
    受刑人犯罪行為之不法與罪責程度等因素所為定刑之裁斷，
    考量案情併予適度減少總刑期，對受刑人所犯如附表所示之
    罪再給予適度之刑罰折扣，而裁定如前述之應執行刑裁定，
    僅抗告人所犯各罪總和刑度之約百分之19.96（計算式：8年
    ÷40年1月≒0.1996），已屬從輕定刑，亦無明顯喪失權衡或
    有違比例、平等原則之情。綜上所述，抗告意旨並無理由，
    應予駁回。
據上論斷，應依刑事訴訟法第412條，裁定如主文。 
中　　華　　民　　國　　109 　年　　5 　　月　　5 　　日
                  刑事第三庭    審判長法　官  張惠立
                                      法　官  張江澤
                                      法　官  劉兆菊
以上正本證明與原本無異。
如不服本裁定，應於收受送達後五日內向本院提出再抗告狀。
                                      書記官  陳佳微
中　　華　　民　　國　　109 　年　　5 　　月　　5 　　日
附表：
編號  1 2 3 4 5 罪名       詐欺       詐欺       詐欺       詐欺       詐欺 宣告刑  有期徒刑1年2月（共7罪） 有期徒刑6月（共20罪） 有期徒刑1年2月 有期徒刑1年2月（共2罪） 有期徒刑1年1月（共6罪） 犯罪日期（民國）  105年7月18日、同年月28日、同年8月2日、同年9月20日 105年8月8日、同年月12日、同年月13日、同年月18日、同年月19日、同年月22日、同年月24日、同年月25日、同年9月2日、同年月21日、同年月22日 105年8月22日 105年7月29日、同年8月1日 105年7月30日、同年8月1日、同年月2日 偵查機關及案號 機關 臺灣新北地方法院檢察署（現更名為臺灣新北地方檢察署） 臺灣臺北地方法院檢察署（現更名為臺灣臺北地方檢察署） 臺灣臺北地方法院檢察署（現更名為臺灣臺北地方檢察署） 臺灣新北地方法院檢察署（現更名為臺灣新北地方檢察署） 臺灣新北地方法院檢察署（現更名為臺灣新北地方檢察署）  案號 105年度偵字第36860號、106年度偵字第1714號、第4706號、第10717號、第11847號、106年度少連偵字第33號、第78號、第79號 105年度偵字第20291號、106年度偵字第8180號 105年度偵字第20291號、106年度偵字第8180號 107年度偵字第2588號 107年度偵字第2588號 最後事實審 法院 臺灣新北地方法院 臺灣高等法院 臺灣高等法院 臺灣新北地方法院 臺灣新北地方法院  案號 106年度訴字第302號 106年度上訴字第2788號 106年度上訴字第2788號 107年度審訴字第393號 107年度審訴字第393號  判決日期 106年11月16日 107年1月31日 107年1月31日 107年4月11日 107年4月11日 確定判決 法院 臺灣新北地方法院 臺灣高等法院 臺灣高等法院 臺灣新北地方法院 臺灣新北地方法院  案號 106年度訴字第302號 106年度上訴字第2788號 106年度上訴字第2788號 107年度審訴字第393號 107年度審訴字第393號  確定日期 106年12月26日 107年3月16日 107年3月16日 107年5月8日 107年5月8日 是否為得易服社會勞動之案件        否       是       否        否       否 備註  經臺灣新北地方法院以106年度訴字第302號判處應執行有期徒刑1年7月 經臺灣高等法院以106年度上訴字第2788號判處應執行有期徒刑1年6月  經臺灣新北地方法院以107年度審訴字第393號判處應執行有期徒刑1年7月   

編號  6 7 8 9 罪名        詐欺       詐欺       詐欺      詐欺 宣告刑  有期徒刑1年4月 有期徒刑1年3月（共2罪） 有期徒刑1年2月（共6罪） 有期徒刑1年1月 犯罪日期（民國）  105年9月6日 105年8月12日、同年月18日 105年8月3日、同年月12日、同年9月2日、同年月22日 105年8月11日 偵查機關及案號 機關 臺灣臺北地方檢察署 臺灣臺北地方檢察署 臺灣臺北地方檢察署 臺灣臺北地方檢察署  案號 107年度偵字第5306號 107年度偵字第5306號 107年度偵字第5306號 107年度偵字第5306號 最後事實審 法院 臺灣臺北地方法院 臺灣臺北地方法院 臺灣臺北地方法院 臺灣臺北地方法院  案號 108年度訴字第329號 108年度訴字第329號 108年度訴字第329號 108年度訴字第329號  判決日期 108年10月3日 108年10月3日 108年10月3日 108年10月3日 確定判決 法院 臺灣臺北地方法院 臺灣臺北地方法院 臺灣臺北地方法院 臺灣臺北地方法院  案號 108年度訴字第329號 108年度訴字第329號 108年度訴字第329號 108年度訴字第329號  確定日期 109年1月3日 109年1月3日 109年1月3日 109年1月3日 是否為得易服社會勞動之案件        否       否        否        否 備註  經臺灣臺北地方法院以108年度訴字第329號判處應執行有期徒刑3年6月